【裁判字號】    95,上易,626
【裁判日期】    950428
【裁判案由】    侵占
【裁判全文】
臺灣高等法院刑事判決                 95年度上易字第626號
上  訴  人
即  被  告  甲○○
                    號
上列上訴人因侵占案件，不服臺灣板橋地方法院94年度易字第18
04號，中華民國95年 2月23日第一審判決（起訴案號：臺灣板橋
地方法院檢察署94年度偵字第 20277號），提起上訴，本院判決
如下：
    主  文
上訴駁回。
    事實及理由
一、本案經本院審理結果，認第一審判決以上訴人即被告甲○○
    係連續犯刑法第336條第2項之業務侵占罪。並審酌被告侵占
    之期間將近三年，金額高達二百四十餘萬元，且迄今僅賠償
    臺北縣駕駛員工會六萬餘元，此節業據被告自承在卷，並有
    收條、領據暨同意書各一紙在卷可參，惟被告素行尚屬良好
    ，且坦承犯行之犯後態度等一切情狀，判處被告「甲○○連
    續意圖為自己不法之所有，而侵占對於業務上所持有之物，
    處有期徒刑拾月。」；認事用法及量刑均無不當，應予維持
    ，並引用第一審判決書記載之事實、證據及理由（如附件原
    審判決書）。
二、本案事證已明，被告甲○○上訴意旨徒稱原審量刑過重，而
    指摘原判決不當，為無理由，應予駁回。
據上論斷，應依刑事訴訟法第373條、第368條，判決如主文。
本案經檢察官許仲瑩到庭執行職務。
中    華    民    國    95    年    4     月    28    日
                  刑事第六庭    審判長法  官  林  堭  儀
                                      法  官  蔡  聰  明
                                      法  官  王  炳  梁
以上正本證明與原本無異。
不得上訴。
                                      書記官  潘  大  鵬
中    華    民    國    95    年    5     月    1     日
附錄：本案論罪科刑法條全文
刑法第336條：
對於公務上或因公益所持有之物，犯前條第一項之罪者，處一年
以上七年以下有期徒刑，得併科五千元以下罰金。
對於業務上所持有之物，犯前條第一項之罪者，處六月以上五年
以下有期徒刑，得併科三千元以下罰金。
前二項之未遂犯罰之。
附件：
臺灣板橋地方法院刑事判決              94年度易字第1804號
公  訴  人  臺灣板橋地方法院檢察署檢察官
被      告  甲○○  女  39歲（民國○○年○月○○日生）
                    住臺北縣土城市○○路○段255號5樓之1
                    居臺北縣中和市○○路○段100巷5弄2之2
                      號
                    身分證統一編號：Ｚ000000000號
上列被告因侵占案件，經檢察官提起公訴（94年度偵字第20277
號），本院依簡式審判程序判決如下：
    主  文
甲○○連續意圖為自己不法之所有，而侵占對於業務上所持有之
物，處有期徒刑拾月。
    事  實
一、甲○○自民國九十一年十月間起至九十四年七月間止，在臺
    北縣樹林市○○路二六六號「臺北縣汽車駕駛員職業工會」
    （以下簡稱臺北縣駕駛員工會）擔任出納，負責將工會會員
    所繳交之團體保險費用，存入該工會設立於樹林中正路郵局
    之第00000000號郵政劃撥儲蓄帳號內，為從事業務
    之人。竟基於意圖為自己不法所有之概括犯意，於上開期間
    內，多次未將當日收取之團體保險費用全數存入前揭帳戶內
    ，而連續在上址辦公室裡，以變易持有為所有之意思，將部
    分團體保險費用予以侵占入己，總計侵占金額達新臺幣（下
    同）二百四十四萬六千五百十七元。嗣經臺北縣駕駛員工會
    發覺有異，於九十四年七月二十一日清查帳目，始查悉上情
    。
二、案經臺北縣政府警察局樹林分局移送臺灣板橋地方法院檢察
    署檢察官偵查起訴。本院於準備程序進行中，被告甲○○就
    被訴事實為有罪之陳述，經告知簡式審判程序，並聽取公訴
    人、被告之意見後，本院合議庭裁定由受命法官獨任進行簡
    式審判程序。
    理  由
一、上揭犯罪事實，業據被告於警詢、偵查及本院準備程序、審
    理時均自白不諱，核與證人即告訴代理人乙○於警詢、偵查
    及本院審理時陳稱之情節相符，並有被告出具之切結書一紙
    、臺北縣駕駛員工會收入清冊、收費日報表及郵政劃撥儲金
    帳戶收支詳細單、郵政劃撥儲金存款收據等在卷可憑，足認
    被告之自白與事實相符。從而本案事證明確，被告犯行堪予
    認定。
二、被告自九十一年十月間起至九十四年七月間止，在臺北縣駕
    駛員工會擔任出納，負責將工會會員所繳交之團體保險費用
    ，存入該工會設立之前揭郵政劃撥儲蓄帳號內，為從事業務
    之人。核被告所為，係犯刑法第三百三十六條第二項之業務
    侵占罪。被告自九十一年十月間起至九十四年七月間止，期
    間多次業務侵占犯行，時間緊接，所犯係構成要件相同之罪
    ，顯係基於概括犯意為之，為連續犯，應依法論以一罪，並
    加重其刑。檢察官起訴書雖記載被告侵占之金額係二百二十
    七萬七千五百三十五元，惟查被告實際上侵占之金額，應為
    二百四十四萬六千五百十七元之事實，業據告訴代理人於本
    院審理時指述明確，且為被告自承不諱，公訴人復於上開期
    日當庭更正起訴書此部分之記載，併此敘明。爰審酌被告侵
    占之期間將近三年，金額高達二百四十餘萬元，且迄今僅賠
    償臺北縣駕駛員工會六萬餘元，此節業據被告自承在卷，並
    有收條、領據暨同意書各一紙在卷可參，惟被告素行尚屬良
    好，且坦承犯行之犯後態度等一切情狀，量處如主文所示之
    刑。
三、如不服本判決，得自收受送達之日起十日內，向本院提出上
    訴。
據上論斷，應依刑事訴訟法第二百七十三條之一第一項、第二百
九十九條第一項前段，刑法第五十六條、第三百三十六條第二項
，罰金罰鍰提高標準條例第一條前段，判決如主文。
本案由檢察官王盛輝提起公訴，經檢察官溫祖德到庭執行職務。
中    華    民    國    95    年    2     月    23    日
                  刑事第九庭  法  官  劉元斐
上列正本證明與原本無異。
如不服本判決，應於判決送達後十日內向本院提出上訴狀 (應附
繕本) ，上訴於臺灣高等法院。
                              書記官  郭玉芬
中    華    民    國    95    年    2     月    23    日
附錄本案論罪科刑所引法條：
刑法第三百三十六條：
對於公務上或因公益所持有之物，犯前條第一項之罪者，處一年
以上七年以下有期徒刑，得併科五千元以下罰金。
對於業務上所持有之物，犯前條第一項之罪者，處六月以上五年
以下有期徒刑，得併科三千元以下罰金。
前二項之未遂犯罰之。


司法院資訊處製作；財團法人民間司法改革基金會備份。
